【裁判字號】    95,上訴,1548
【裁判日期】    950816
【裁判案由】    妨害自由
【裁判全文】
臺灣高等法院臺中分院刑事判決    民國95年度上訴字第1548號
上  訴  人  臺灣苗栗地方法院檢察署檢察官
被      告  乙○○
被      告  己○○
共      同
選任辯護人  張欽昌律師
上列上訴人因被告等妨害自由案件，不服臺灣苗栗地方法院中華
民國95年4月28日第一審判決（民國95年度訴字第47 號，起訴案
號：臺灣苗栗地方法院檢察署民國94年度偵字第2511號），提起
上訴，本院判決如下：
    主      文
上訴駁回。
    事實及理由
一、本案經本院審理結果，認第一審判決認事用法及量刑，均無
    不當，應予維持，並引用第一審判決書記載之事實、證據及
    理由（如附件）。
二、上訴人即公訴人上訴意旨略稱：
  (一)被告乙○○自承與被害人丙○○為舊識，既然如此，僅因催
    討丙○○之子丁○○積欠安泰當鋪之債款，竟對舊識之丙○○及其孫即兒童彭伽○、彭士○施以恐嚇，脅迫該3人上車
    ，並將該等載至安泰當鋪，且將當鋪大門關閉，而私行拘禁
    該3人，則被告2人犯罪之手段、方法，對照與被害人為舊識
    之情況下，不可謂為不惡劣。
  (二)就被告2人犯罪後之態度而言，不但於偵查中矢口否認犯罪
    ，且飾詞狡辯，係丙○○自願上車隨同被告2人前往當鋪，
    因丙○○不放心孫子自己在家，才一起帶到當鋪云云。而於
    貴院進行準備程序之初，被告2人仍矢口否認犯罪，且持同
    前荒誕之狡辯，毫無悔改之意。
  (三)本署於民國94年10月25日傳訊丙○○、丁○○等人時，並未
    傳訊被告2人，然被告乙○○竟與「戊○○」等人出現於本
    署，「戊○○」並出言不遜，導致丁○○為恐發生意外而向
    本署法警求助（過程詳參原審95年4月20日準備程序筆錄第4
    頁），甚至於95年4月20日在貴院進行準備程序時，亦發生
    不明之狀況，最後由原審諭知請法警護送丙○○、丁○○先
    行退庭至停車場離去。
  (四)丙○○、丁○○等人因本案不但避居他處，且丙○○、丁○○2人均更改姓名，足見其等心中之恐懼，深怕再與被告2人
    見面，故丙○○、丁○○2人於原審當庭收受和解金，並表
    示願意原諒被告2人，此乃為正常被害人之舉措，但難認其
    心中之恐懼已然消失。
  (五)且本案遭剝奪行動自由者，除丙○○外，尚有仍為兒童之彭
    伽○、彭士○2人，其等年幼、不知世事，卻於深夜遭被告2
    人強載至當鋪，並處於當鋪大門關閉之情況下，而求助無門
    ，其等幼小之心靈已烙下無法抹滅之傷痕，更遑論其後心中
    之陰影與時俱存。
  (六)因而被告乙○○前於83年5月20日，因殺人未遂案經法院判
    處有期徒刑5年確定，嗣因假釋付保護管束而於88年2月27日
    期滿，復於期滿後之94年7月3日再犯本罪，審酌其前科與本
    案之罪名、手段、經過，實不宜認以暫不執行為適當。
  (七)況原審判決僅載明被告2人於法院審理中自白，並透過辯護
    人當庭與被害人達成和解，並徵得原諒之情，即予被告2人
    緩刑之宣告，並未說明有何理由足認被告2人經此偵審教訓
    應已知所警惕而無再犯之虞。
  (八)綜上所述，足認原審給予被告2人緩刑之宣告，實有不當，
    於現今社會中暴力討債層出不窮之狀況，顯然無法達到懲治
    之效立云云。
三、查被告等二人，於原審審理前，確有不法、不當之行為，惟
    被告等二人於原審審理時，坦白承認犯罪，深知悔悟，當庭
    與被害人達成民事和解，被害人亦當庭表示原諒被告等，且
    同意被告等二人受緩刑之宣告，為啟被告等二人之自新，原
    審諭知緩刑，並無不當，上訴人之上訴為無理由，應予駁回
    。又刑法第55條業經修正公布，於95年7月1日生效，被告等
    所為想像競合犯，比較修正前後法律，以修正前之法律有利
    於被告等，自應適用修正前之法律，故原判決無撤銷之理由
    ，併此敘明。
據上論斷，應依刑事訴訟法第368條、第373條，判決如主文。
本案經檢察官甲○○到庭執行職務。
中    華    民    國    95    年    8    月    16     日
            刑事第二庭  審判長法  官  李  璋  鵬
                              法  官  蕭  錦  鍾
                              法  官  胡  森  田
上列正本證明與原本無異。
如不服本判決應於收受送達後十日內向本院提出上訴書狀，其未
敘述上訴之理由者並得於提起上訴後十日內向本院補提理由書（
均須按他造當事人之人數附繕本）。
                              書記官  林  振  甫
中    華    民    國    95    年    8    月    17     日
                                                      Ａ


司法院資訊處製作；財團法人民間司法改革基金會備份。
